臺灣桃園地方法院刑事判決
111年度訴字第407號
公  訴  人  臺灣桃園地方檢察署檢察官
被      告  邱宥愉



上列被告因偽造文書等案件，經檢察官提起公訴（110年度偵字
第40458號），被告於本院準備程序中，就被訴事實為有罪之陳
述，經本院告知簡式審判程序之旨，並聽取當事人之意見後，本
院合議庭裁定由受命法官獨任改依簡式審判程序審理，判決如下
：
    主  文
邱宥愉犯行使偽造準私文書罪，處有期徒刑貳月，如易科罰金，
以新臺幣壹仟元折算壹日。緩刑貳年，並應於本判決確定之日起
壹年內，向指定之政府機關、政府機構、行政法人、社區或其他
符合公益目的之機構或團體提供陸拾小時之義務勞務，緩刑期間
付保護管束。
    事  實
一、緣林賴芯於110年2月20日晚間8時許，在桃園市○○區○○路0段
    000巷0號2樓，將其所持用之卡號0000000000000000聯邦商
    業銀行（下稱聯邦銀行）信用卡1張（下稱本案信用卡）之
    卡號、有效日期及驗證碼等資料交付與邱宥愉後，邱宥愉竟
    基於意圖為自己不法利益及行使偽造準私文書之犯意，於如
    附表所示時間，在桃園市楊梅區某處，接續連接網際網路至
    如附表所示商店網站，未經林賴芯授權或同意即輸入本案信
    用卡之卡號、有效日期及驗證碼等資料，以本案信用卡資料
    下單購買如附表所示價值之遊戲點數而偽造不實線上刷卡消
    費之電磁紀錄，表示持卡人欲向賣家購買如附表所示價值之
    遊戲點數，並據以請求信用卡發卡銀行撥付該筆消費款項之
    意後，以網路授權付款之方式，將上述線上刷卡消費之準私
    文書以網際網路傳輸予如附表所示商店網站而行使上開準私
    文書，致如附表所示商店陷於錯誤，提供如附表所示價值之
    遊戲點數至邱宥愉所指定遊戲帳號帳戶內，聯邦銀行則誤以
    為購買遊戲點數之費用得以向林賴芯收取，邱宥愉因而詐得
    如附表所示價值遊戲點數之財產上不法利益，足以生損害於
    林賴芯、如附表所示商店及聯邦銀行管理信用卡帳單費用之
    正確性（各該刷卡消費日期、時間、金額及商店名稱均詳如
    附表所示）。
二、案經林賴芯訴由桃園市政府警察局龍潭分局移送臺灣桃園地
    方檢察署檢察官偵查起訴。
    理  由
一、上揭事實，業據被告邱宥愉於本院準備程序與審理程序中均
    坦認不諱（本院訴字卷第88頁、第122頁、第128頁），核與
    證人即告訴人林賴芯於警詢中證稱：伊於110年2月20日晚間
    8時許，在桃園市○○區○○路0段000巷0號2樓，將其所持用之
    本案信用卡交付與邱宥愉後，被告本案信用卡拿走並於110
    年3月4日盜刷5筆交易，金額共計新臺幣（下同）5,000元等
    語（偵卷第23至25頁），情節大致相符，並有被告與告訴人
    間之對話紀錄擷取圖片、本案信用卡交易明細擷取圖片、聯
    邦商業銀行110年5月4日聯銀信卡字第1100008618號函暨函
    附消費明細資料、本案信用卡正反面影本等件在卷可佐（偵
    字卷第31至35頁、第37至39頁、第113頁)，足徵被告前揭具
    任意性之自白均核與事實相符，而堪予採信。是本案事證已
    臻明確，被告犯行堪以認定，應予依法論科。
二、論罪科刑：
　㈠按在紙上或物品上之文字、符號、圖畫、照像，依習慣或特
    約，足以為表示其用意之證明者，關於本章及本章以外各罪
    ，以文書論；錄音、錄影或電磁紀錄，藉機器或電腦之處理
    所顯示之聲音、影像或符號，足以為表示其用意之證明者，
    亦同，刑法第220條第1項、第2項分別定有明文。而稱電磁
    紀錄者，謂以電子、磁性、光學或其他相類之方式所製成，
    而供電腦處理之紀錄，復為刑法第10條第6項所明定。查被
    告於如事實欄所示時、地，以如事實欄所示方式持本案信用
    卡下單購買如附表所示遊戲點數，用以表徵告訴人透過網路
    購買遊戲點數及以信用卡支付價款之意思，偽造不實之線上
    消費電磁紀錄，自為刑法第220條第2項規定所稱準私文書。
    又網路遊戲點數，並非實體上之財物，而係供人網路遊戲之
    具有財產上價值之利益，為刑法第339條第2項所稱財產上利
    益。　
　㈡核被告所為，係犯刑法第216條、第220條第2項、第210條行
    使偽造準私文書罪及第339條第2項詐欺得利罪。其偽造準私
    文書後復傳輸以行使，各該偽造準私文書之低度行為，各為
    其行使偽造準私文書之高度行為所吸收，均不另論罪。
　㈢按如數行為於同時同地或密切接近之時地實施，侵害同一之
    法益，各行為之獨立性極為薄弱，依一般社會健全觀念，在
    時間差距上，難以強行分開，在刑法評價上，以視為數個舉
    動之接續施行，合為包括之一行為予以評價，較為合理，則
    屬接續犯，而為包括之一罪（最高法院86年台上字第3295號
    判例意旨參照）。被告於如附表編號1至5所示之110年3月4
    日晚間11時49分許至同日晚間11時50分許，分別購買如附表
    編號1至5所示遊戲點數，復傳送資料以行使之行使偽造準私
    文書及詐欺得利行為，各係在密切接近之時間，在網路實施
    ，侵害同一財產法益，各行為之獨立性極為薄弱，依一般社
    會健全觀念，在時間差距上難以強行分開，應各視為數個舉
    動之接續施行，合為包括之一行為予以評價，為接續犯，僅
    論以一行使偽造準私文書及詐欺得利罪。
　㈣被告以一行為同時觸犯刑法第216條、第220條第2項、第210
    條行使偽造準私文書罪及第339條第2項詐欺得利罪，為想像
    競合犯，應依刑法第55條規定，從一重之行使偽造準私文書
    罪處斷。
　㈤爰以行為人之責任為基礎，審酌被告盜刷他人信用卡，侵害
    他人財產權，所為實有不該，惟念被告於本院審理中終知坦
    認犯行，並表達有意願與告訴人達成調解以賠償告訴人所受
    損害（本院訴字卷第89頁），惟因告訴人經本院4次透過電
    話聯繫詢問是否有意願與被告達成調解均未能接通，此有本
    院辦理刑事案件電話查詢紀錄表2紙在卷可佐（本院訴字卷
    第92至94頁），且本院111年9月15日上午10時45分許之調解
    期日傳票送達至告訴人住居所，分別經告訴人之同居人、受
    僱人為告訴人簽收而合法送達予告訴人後，告訴人於111年9
    月15日本院調解期日亦未到庭調解，此有本院送達證書、本
    院111年9月15日報到單在卷可證（本院訴字卷第98頁、第10
    2頁、第108頁），是被告迄今仍未賠償告訴人，彌補告訴人
    損害，然其盜刷獲得財產上利益價值不高，告訴人所受損害
    相對較低，參酌被告於本院準備程序自陳之犯罪動機與購買
    遊戲點數係為換取現金使用之目的（本院訴字卷第84至89頁
    ）、手段、坦認犯行之犯罪後態度、於本院審理中自陳目前
    職業為美髮，月收入約新臺幣22,000元，家庭經濟困難，目
    前與外婆同住，學歷為高職畢業之智識程度（本院訴字卷第
    112頁、第129頁）等一切情狀，量處如主文所示之刑，並諭
    知易科罰金之折算標準。
三、緩刑宣告
　㈠被告前無任何前科紀錄，未曾因故意犯罪受有期徒刑以上刑
    之宣告，考量被告為初犯，本件犯行係未經他人同意或授權
    盜刷他人信用卡，惟考量被告犯罪之動機、目的、手段、所
    造成之法益侵害程度，並審酌被告犯後坦承犯行，足見其已
    表現若干反省之態度，堪認被告本件犯行受上開刑之宣告，
    尚非不得緩其刑之執行，賦與被告在社會內更生之機會，並
    藉由緩刑宣告之心理強制作用，期待行為人自發性之改善更
    生，而防止其再犯，是以本次犯行為限，認被告所受刑之宣
    告以暫不執行為適當，宣告緩刑2年。　
　㈡又為使被告深切記取教訓，尊重法律規範秩序及他人財產權
    益，避免再犯，彌補本件犯行所生危害，認應以命被告履行
    一定條件負擔為適當，爰命被告應於本判決確定之日起1年
    內，向檢察官指定之政府機關、政府機構、行政法人、社區
    或其他符合公益目的之機構或團體，提供60小時之義務勞務
    ，併依刑法第93條第1項第2款之規定，諭知於緩刑期間付保
    護管束，以期符合緩刑制度之目的。倘被告違反上開所定負
    擔且情節重大，足認原宣告之緩刑難收其預期效果，而有執
    行刑罰之必要者，得撤銷緩刑之宣告，併此敘明。
據上論斷，應依刑事訴訟法第273條之1第1項、第299條第1項前
段，判決如主文。
本案經檢察官洪福臨提起公訴，檢察官賴瀅羽、黃翎樵到庭執行
職務。
中　　華　　民　　國　　111 　年　　10　　月　　25　　日
　　　　　　　　　刑事第十庭　　法　官　陳愷璘
以上正本證明與原本無異。
如不服本判決應於收受判決後20日內向本院提出上訴書狀，並應
敘述具體理由。其未敘述上訴理由者，應於上訴期間屆滿後20日
內向本院補提理由書(均須按他造當事人之人數附繕本)「切勿逕
送上級法院」。 
　　　　　　　　　　　　　　　  書記官　劉世揚　　　　　
中　　華　　民　　國　　111 　年　　10　　月　　25　　日
附錄論罪科刑法條
中華民國刑法第216條
（行使偽造變造或登載不實之文書罪）
行使第210條至第215條之文書者，依偽造、變造文書或登載不實
事項或使登載不實事項之規定處斷。
中華民國刑法第220條
（準文書）
在紙上或物品上之文字、符號、圖畫、照像，依習慣或特約，足
以為表示其用意之證明者，關於本章及本章以外各罪，以文書論
。
錄音、錄影或電磁紀錄，藉機器或電腦之處理所顯示之聲音、影
像或符號，足以為表示其用意之證明者，亦同。
中華民國刑法第210條
（偽造變造私文書罪）
偽造、變造私文書，足以生損害於公眾或他人者，處5年以下有
期徒刑。
中華民國刑法第339條第1項
（普通詐欺罪）
意圖為自己或第三人不法之所有，以詐術使人將本人或第三人之
物交付者，處5年以下有期徒刑、拘役或科或併科50萬元以下罰
金。

附表：
編號  日期  時間 金額（新臺幣） 特約商店名稱 1 2021/03/04 23:49:00 1,000元 GOOGLE*VISA0001 2 2021/03/04 23:49:25 1,000元 GOOGLE*VISA0001 3 2021/03/04 23:49:39 1,000元 GOOGLE*VISA0001 4 2021/03/04 23:49:57 1,000元 GOOGLE*VISA0001 5 2021/03/04 23:50:13 1,000元 GOOGLE*VISA0001 合計   5,000元